臺灣苗栗地方法院刑事判決　　　　　　　 96年度訴字第519號
　　　　　　　　　　　　　　　　　　　 96年度訴字第609號
公　訴　人　臺灣苗栗地方法院檢察署檢察官
被　　　告　甲○○
　　　　　　　　　　　8號
上列被告因違反毒品危害防制條例案件，經檢察官提起公訴（96
年度毒偵字第778 號）及追加起訴（96年度毒偵字第1243號），
本院合議庭裁定改依簡式審判程序，判決如下：
    主  文
甲○○施用第一級毒品，累犯，處有期徒刑捌月，扣案之第一級
毒品海洛因玖包（淨重壹點柒壹公克）沒收銷燬之，上開清除毒
品後之外包裝玖個、注射針筒壹支，均沒收。又施用第二級毒品
，累犯，處有期徒刑柒月。又施用第一級毒品，累犯，處有期徒
刑捌月，扣案之注射針筒壹支沒收。應執行有期徒刑壹年陸月；
扣案之第一級毒品海洛因玖包（淨重壹點柒壹公克），沒收銷燬
之，上開清除毒品後之外包裝玖個、注射針筒貳支，均沒收。
　  事  實
一、甲○○前因違反毒品危害防制條例案件，經本院判處有期徒
    刑11月、8 月，應執行有期徒刑1 年5 月確定，並於民國95
    年4 月28日縮短刑期假釋出監，假釋期間付保護管束，而於
    95年5 月20日保護管束期滿未經撤銷假釋，視為執行完畢。
    又曾因施用毒品案件，經法院裁定送觀察、勒戒後，認無繼
    續施用毒品之傾向，而於92年6 月10日執行完畢釋放。甲○
    ○於前揭觀察、勒戒執行完畢釋放後之5 年內，復基於施用
    第1 級毒品海洛因、第2 級毒品甲基安非他命之犯意分別為
    下列犯行：(一)於96年5 月31日上午5 時50分許，在其位於苗
    栗縣頭份鎮○○里○○鄰○○路107 巷18號住處，以將海洛因
    摻水稀釋後，再用注射針筒施打血管之方式，施用第1 級毒
    品海洛因1 次。(二)於96年5 月31日上午10時許採尿前回溯96
    小時內之某時，在不詳處所，以將第2 級毒品甲基安非他命
    置於鋁箔紙上，下面點火燒烤產生煙霧之方式，施用第2 級
    毒品甲基安非他命1 次（起訴書誤載為安非他命）。嗣於96
    年5 月31日上午8 時許，為警依法在其位於苗栗縣頭份鎮○
    ○里○○鄰○○路107 巷18號住處內執行搜索，當場扣得甲○
    ○所有之第1 級毒品海洛因9 包（合計淨重1.71公克）、注
    射針筒1 支等物，並經其同意採集尿液送驗後，結果呈嗎啡
    、甲基安非他命陽性反應。(三)又於96年8 月2 日晚上8 時許
    ，在苗栗縣頭份鎮○○路128 號為恭紀念醫院1206號病房之
    廁所內，以將海洛因摻水稀釋後，再用注射針筒施打血管之
    方式，施用第1 級毒品海洛因1 次，嗣於96年8 月3 日下午
    1 時30分許，為警在其上開處所依法執行搜索，當場扣得甲
    ○○所有之注射針筒1 支，並經其同意採集尿液送驗後，結
    果呈嗎啡陽性反應，始查悉上情。
二、案經苗栗縣警察局移請臺灣苗栗地方法院檢察署檢察官偵查
    起訴及追加起訴。
    理  由
一、上開事實，業據被告甲○○於警詢、偵訊及本院審理時坦承
    不諱，被告於警詢、偵訊及本院審理時供稱：我是在被查獲
    當天早上約5 時50分許，在家裡以注射方式，施用海洛因1
    次；又最近一次施打海洛因是96年8 月2 日晚上8 時許，在
    苗栗縣頭份鎮○○路128 號1206號房的廁所內；施用第2級
    毒品的時間我忘記了，我是以鋁箔紙燒烤方式，施用第2 級
    毒品甲基安非他命，扣案之注射針筒及毒品，都是我用來施
    用毒品的等語（見96年度毒偵字第778 號卷第51頁；96年度
    毒偵字第1243號卷第9 頁；本院卷第54頁），而被告尿液經
    警採集送驗結果，確呈嗎啡、甲基安非他命陽性反應，有苗
    栗縣警察局刑警大隊偵辦違反毒品危害防制條例案件尿液鑑
    驗代碼對照表、濫用藥物尿液檢驗檢體監管紀錄表、苗栗縣
    警察局刑警大隊查獲違反毒品危害防制條例嫌疑人尿液檢體
    編號對照表各2 份及正修科技大學超微量研究科技中心分別
    於96年6 月15日、96年8 月17日出具之尿液檢驗報告各1 份
    （見96年度毒偵字第778 號卷第17、32、64、65頁；96年度
    毒偵字第1243號卷第25至28頁），附卷可稽。此外，並有扣
    案之注射針筒2 支，且扣案之第1 級毒品海洛因9 包，經法
    務部調查局鑑定確為第一級毒品海洛因（合計淨重1.71公克
    、空包裝總重2.43 公 克），有法務部調查局鑑定書1 紙，
    並有苗栗縣警察局刑警大隊偵一隊查獲涉嫌違反毒品危害防
    制條例「毒品初步鑑驗報告單」1 份、查獲毒品等及檢驗試
    劑照片2 張、苗栗縣警察局刑警大隊搜索、扣押筆錄正本或
    影本、扣押物品目錄表正本或影本各3 份、台灣苗栗地方法
    院檢察署96年度保管字第596 號、96年度保管字第煙毒093
    號扣押物品清單各1 紙（見96年度毒偵字第778 號卷第18至
    19、21至24、27至30、60至62頁；96年度毒偵字第18至22頁
    ），可資佐證。是被告自白與事實相符，應堪信為真實。又
    被告曾因施用毒品案件，經裁定送觀察、勒戒後，認無繼續
    施用毒品之傾向，而於92年6 月10日執行完畢釋放，有臺灣
    高等法院被告前案紀錄表1 份在卷足憑。本件事證明確，被
    告於觀察、勒戒執行完畢後，5 年內再犯施用第1 級毒品及
    第2 級毒品之犯行，洵堪認定。
二、論罪科刑：
  (一)核被告所為，係犯毒品危害防制條例第10條第1 項施用第1
    級毒品罪及同條第2 項之施用第2 級毒品罪。被告非法持有
    第1 級毒品海洛因、第2 級毒品甲基安非他命之低度行為，
    應分別為施用之高度行為所吸收，不另論罪。被告先後3 次
    施用毒品之犯行，犯意各別，且行為互殊，應分論併罰。查
    被告有事實欄所載有期徒刑執行完畢之情形，有臺灣高等法
    院被告前案紀錄表1 份附卷可憑，其有期徒刑執行完畢後，
    5 年以內再故意犯本件有期徒刑以上之罪，應論以累犯，並
    加重其刑，爰審酌被告一再非法施用毒品，理應重罰，惟因
    其所犯僅戕害個人身心健康，對於他人之法益尚無直接之侵
    害及其犯後能坦白承認犯行等一切情狀，本院並參酌公訴人
    之具體求刑及被告當庭表示願受科刑之刑度，量處被告如主
    文所示之刑，並定其應執行之刑，以資懲儆。
  (二)扣案之第1 級毒品海洛因9 包（合計淨重1.71公克）為違禁
    物，應依毒品危害防制條例第18條第1 項前段之規定，沒收
    銷燬之。扣案之上開毒品外包裝9 個（總重2.43公克）、注
    射針筒2 支，係被告所有供其施用毒品使用之物，業據被告
    供陳明確，惟尚非專供施用第1 級毒品使用之物，故應依刑
    法第38條第1 項第2 款之規定，併予宣告沒收。至扣案之行
    動電話2 支，非被告犯罪所用之物，爰不併與宣告沒收，又
    被告所使用之鋁箔紙，未據扣案，又無證據足認係專供施用
    毒品甲基安非他命所用之物，為免執行困難，亦不併與宣告
    沒收。
據上論結，應依刑事訴訟法第273 條之1 第1 項、第299 條第1
項前段，毒品危害防制條例第10條第1 項、第2 項、第18條第1
項前段，刑法第11條、第47條第1 項、第51條第5 款、第38條第
1項第2 款，判決如主文。
本案經檢察官洪清秀到庭執行職務。
中　　華　　民　　國　　96　　年　　10　　月　　30 　日
                  刑事第三庭    法　官　吳國聖
以上正本證明與原本無異。
如不服本判決，應於判決送達後10日內向本院提出上訴狀（應附
繕本），其未敘述上訴理由者，應於上訴期間屆滿後20日內補提
理由書狀於本院，上訴於臺灣高等法院臺中分院。告訴人或被害
人如對於本判決不服者，應具備理由請求檢察官上訴，其上訴期
間之計算係以檢察官收受判決正本之日期為準。
                                書記官  陳玲君
中　　華　　民　　國　　96　　年　　10　　月　　30　　日
附錄論罪法條：
毒品危害防制條例第10條
施用第1級毒品者，處6月以上5 年以下有期徒刑。
施用第2級毒品者，處3年以下有期徒刑。
